臺灣臺北地方法院刑事判決　　　　　　　　　　　　九十一年度訴緝字第一一三號
　　公　訴　人　臺灣臺北地方法院檢察署檢察官
　　被　　　告　乙○○　男　四.
　　指定辯護人　本院公設辯護人甲○○
右列被告因毒品危害防制條例案件，經檢察官提起公訴（九十年度偵字第九五九０號
），本院判決如左：
    主  文
乙○○共同連續販賣第二級毒品，累犯，處有期徒刑柒年陸月。
扣案第二級毒品安非他命貳包（驗餘淨重肆點陸伍公克）沒收銷燬之；行動電話00
00000000號晶片壹片沒收之；犯罪所得財物新臺幣壹仟元沒收之，如全部或
一部不能沒收時，以其財產抵償之。
    事  實
一、乙○○綽號「小張」，前因毒品危害防制條例案件，經臺灣板橋地方法院判處有
    期徒刑七月確定，民國九十年三月十三日執行完畢，猶不知悔改，明知安非他命
    係屬毒品危害防制條例所規定之第二級毒品，不得持有、販賣，竟於九十年三月
    中旬及同年四月二十八日，與真實姓名、年籍不詳，綽號「黑龜」之成年男子共
    同基於意圖營利之概括犯意聯絡，以乙○○申請使用之0000000000號
    行動電話門號為販賣安非他命之聯絡工具，由「黑龜」將上述行動電話號碼告知
    綽號「小莉」之朱麗惠，並於九十年三月中旬，於朱麗惠以前揭行動電話聯絡乙
    ○○購買安非他命事宜後，由乙○○向「黑龜」拿取安非他命，攜往朱麗惠位於
    臺北市○○區○○路二段三七二巷二十三弄二十八號五樓住處門口，以高於買入
    價格即一小包（實際重量不詳）新臺幣一千元販賣予朱麗惠以營利。嗣經警於九
    十年四月二十八日至朱麗惠上述住處搜索，朱麗惠供出其施用毒品安非他命購自
    「黑龜」、乙○○，並配合警方撥打前揭行動電話號碼向乙○○佯裝欲購買三千
    元之安非他命，乙○○遂依約攜帶安非他命至朱麗惠之前揭住處，正著手販賣，
    尚未交付安非他命之際，為警當場查獲而未交易完成，並在乙○○身上扣得安非
    他命二小包（驗餘合計淨重四點六五公克）及前揭行動電話晶片一片。
二、案經臺北縣警察局報請臺灣臺北地方法院檢察署檢察官偵查起訴。
    理  由
一、訊據被告乙○○固坦承於九十年四月二十八日攜帶安非他命二小包至朱麗惠位於
    臺北市○○路住處之事實，惟矢口否認有販賣安非他命犯行，辯稱伊於監獄執行
    時，因獄友藍書弘怕女友無法至監獄探望，叫伊出獄後與朱麗惠聯絡，再轉告其
    女友緣故，伊始認識朱麗惠，伊沒有販賣毒品給朱麗惠，查獲當日伊係在坪林向
    綽號「小六」之男子以三千元購買供自己施用之安非他命二包後，因接到朱麗惠
    來電一直哭，說不清楚發生何事，始趕去朱麗惠住處云云；被告之指定辯護人為
    被告辯護稱朱麗惠證稱以中華電信股份有限公司00000000號室內電話撥
    打0000000000號行動電話予被告購買毒品，惟依中華電信股份有限公
    司函覆之00000000號電話通話紀錄自九十年三月二十六日起始出現受話
    電話0000000000號行動電話，與朱麗惠所稱三月中旬或三月十五日至
    二十日間向被告購買毒品不符，足見朱麗惠縱與被告聯絡，亦與毒品無涉。又朱
    麗惠於查獲當天向被告購買安非他命三千元，份量應僅零點九公克，顯與被告當
    天攜帶之二包共五公克份量或一包約二點五公克之份量完全不符，被告何必帶朱
    麗惠欲買份量之十五倍且包裝並無大小區別之毒品前往朱麗惠住處？而朱麗惠當
    時經警方授意，獨自在個人房間內打電話給被告，究通話內容為何，並無警員或
    其他證人、證據可證所述為真實，則並無證據足以證明九十年四月二十八日被告
    被查獲當天，確係因朱麗惠在電話佯稱欲購買安非他命而前往等語。經查：
    （一）綽號「黑龜」之男子主動打電話給朱麗惠，表示朱麗惠可向其購買安非他
          命，且留下0000000000號行動電話號碼予朱麗惠供其撥打聯絡
          購買毒品事宜，朱麗惠遂於九十年三月間撥打該支行動電話，係綽號「小
          張」之被告接聽，朱麗惠以一千元之價格購買重量不詳之安非他命一包，
          由被告將該包安非他命送至朱麗惠位於臺北市○○路住處門口。嗣於九十
          年四月二十八日經警搜索朱麗惠位於臺北市○○路住處後，朱麗惠供出毒
          品來源為「黑龜」及被告，並撥打0000000000號行動電話予被
          告，佯裝購買三千元之安非他命等情，業據證人朱麗惠於本院審理時證述
          綦詳。而被告於九十年四月二十八日攜往朱麗惠位於臺北市○○路住處之
          結晶二包係安非他命（驗餘合計淨重四點六五公克），亦有法務部調查局
          檢驗通知書一紙附卷可稽。又0000000000號行動電話係被告於
          九十年三月十五日申請一節，復有臺灣大哥大股份有限公司函附用戶資料
          及通話明細在卷足參。
    （二）被告於警詢時自承九十年四月二十八日伊攜往朱麗惠住處為警查獲扣得之
          二包安非他命是綽號「黑龜」的朋友，在臺北縣中和市○○街八十五號處
          交給伊的，並託伊送至朱麗惠家中等語（見偵查卷第五頁、第六頁），與
          證人朱麗惠前開證詞中證述「黑龜」留下被告所有之000000000
          0號行動電話號碼供伊撥打聯絡購買毒品事宜，之後伊所購買之安非他命
          係由被告送至伊住處，及九十年四月二十八日伊佯裝購買三千元安非他命
          等情節互核相符，足見證人朱麗惠上開證詞應堪採信。
    （三）被告雖於本院審理時翻異前詞，改稱系爭安非他命二包為伊向坪林綽號「
          小六」之男子購買供自己施用，「黑龜」係朱麗惠告知伊只要講出這個人
          到時候就沒有事，伊因為想交保始如此陳述等詞，然查：
          １、被告前有多次施用毒品前科，並先後執行完畢，有被告之臺灣高等法
              院檢察署刑案紀錄簡覆表在卷可稽，被告對於施用、販賣毒品應有之
              罪責知之甚詳，焉有於警詢、偵訊、甚至被移送至法院聲請羈押時聽
              信朱麗惠有關可脫罪之詞而供述替他人運送毒品之可能，被告上開辯
              稱是否可採，已不無疑問。又朱麗惠於警詢時即證稱係向「黑龜」及
              被告購買毒品，若朱麗惠為求得較輕刑責刻意誣陷被告，僅咬定係被
              告販賣毒品即可，何須再捏造「黑龜」一人，且豈有可能告知被告只
              要講出「黑龜」此人即沒有事情。是被告辯稱聽信朱麗惠所言供出「
              黑龜」即沒事云云，顯與常情不符。
          ２、況被告雖辯稱伊因為想交保始供承替「黑龜」送東西給朱麗惠云云，
              然而，被告除於查獲當日警詢、偵訊及本院羈押訊問時均陳述上詞，
              於九十年六月七日偵訊時仍供述扣案之安非他命來源係「黑龜」等詞
              （見偵查卷第五十一頁反面），且始終未陳述該二包安非他命係向「
              小六」購買供已施用，則被告於九十年四月二十九日已被本院裁定羈
              押，有本院九十年聲羈字第一一四號刑事卷宗可稽，迨至九十年六月
              七日偵訊時，猶堅稱安非他命來源係向「黑龜」取得，於本院審理時
              方供述係向「小六」購買毒品供已施用，足見被告所稱為交保始供承
              「黑龜」此人云云，顯屬事後卸責之詞，不可採信。
          ３、又朱麗惠於警詢、偵訊迄至本院審理均證述被告於九十年一月、二月
              、三月三次販賣毒品給伊一詞，惟被告因毒品危害防制條例案件經臺
              灣板橋地方法院判處有期徒刑七月確定，於八十九年八月十一日入監
              執行，九十年三月十四日執行完畢出監等情，有臺灣高等法院檢察署
              案紀錄簡覆表，則朱麗惠證稱被告於九十年一月、二月販賣毒品給伊
              之情顯與事實不符（此部分另見後述說明），然而，被告於警詢中經
              警詢問「綽號『小莉」本名朱麗惠之女子，住北市○○路○段三七二
              巷二十三弄二十八號五樓，於九十年四月二十八日下午十六時三十八
              分許，接受警方偵訊時供稱她與綽號『小張』男子購買安非他命共三
              次，第一次購買於九十年一月中旬，購買一小包，價錢壹仟元。第二
              次於九十年二月中旬購買安非他命一小包壹仟元（重量約零點公克
              ），第三次於九十年三月中旬購買壹仟元一小包，在家門口（現住地
              ）交易你作何解釋」、「你與綽號『小莉』何時認識？如何認識？你
              共去過她家幾次」時，供述「該綽號『小莉』之女子供稱的這段時間
              我並不認識她」、「是經過在監朋友所託認識，在他家認識的。共去
              過兩次，第一次是九十年三月中旬，第二次就是今天被警方查獲的時
              間」等語（見偵查卷第五頁反面），僅承認去過朱麗惠家中二次，適
              與朱麗惠證述九十年三月中旬及同年四月二十八日二次購買毒品，及
              被告在監、出監時間相符，則被告若係為交保聽信朱麗惠所言，於警
              員詢問時只須附和朱麗惠陳述之詞即可，為何反而否認朱麗惠之證詞
              ，而供述與被告實際在監、出監時間相符之情節，益徵被告於警詢陳
              述較為真實可採。
    （四）至於被告之指定辯護人雖為被告辯護稱朱麗惠證述於九十年三月中旬或三
          月十五日至二十日向被告購買毒品，與朱麗惠撥打之00000000號
          電話自九十年三月二十六日起始出現受話電話0000000000號行
          動電話通話紀錄不符，且並無任何證據可證明朱麗惠於查獲當日通話內容
          確係向被告佯稱欲購買毒品，而朱麗惠於查獲當天向被告購買安非他命三
          千元，份量應僅零點九公克，顯與被告當天攜帶之二包共五公克份量或一
          包約二點五公克之份量完全不符等語。然查：朱麗惠於九十年七月十二日
          經本院訊問用何支電話購買毒品時，證稱除用00000000號室內電
          話外，另有用行動電話打，但號碼忘記了一詞（見本院九十年七月十二日
          訊問筆錄第五頁），足見朱麗惠購買毒品所使用之電話並非僅00000
          000號室內電話一支，是辯護人僅以00000000號電話自九十年
          三月二十六日起始出現受話電話0000000000號行動電話之通話
          紀錄而遽推論朱麗惠證稱九十年三月中旬曾購買安非他命，由被告送至其
          住處等語不可採信，尚非足採。又被告陳述九十年四月二十八日警方查扣
          之安非他命二包係其以三千元購得等詞，有本院九十一年十月二日訊問筆
          錄在卷足憑，則被告已自承該二包安非他命價格為三千元，適與朱麗惠所
          證述佯稱以三千元購買安非他命相符，辯護人所稱被告攜帶之安非他命份
          量與朱麗惠購買之份量不符等語，亦非可採。本件係朱麗惠為警查獲時供
          出向「黑龜」及「小張」購買毒品，而被告經朱麗惠以電話聯繫至朱麗惠
          住處時，身上亦攜有安非他命二包，被告雖辯稱朱麗惠僅在電話中一直哭
          ，有什麼事情也說不清楚，所以伊就趕過去，安非他命是當天伊剛買到的
          ，故順便帶過去云云，朱麗惠固亦證稱在臥房以電話聯繫被告佯稱購買毒
          品，當時並無警員在場一詞，惟依被告所述僅因朱麗惠語焉不詳之電話即
          趕至朱麗惠住處，並適在其身上查獲安非他命二包，此種巧合，已啟人疑
          竇，相較於朱麗惠證述撥打電話佯稱購買毒品及被告於警詢時供承查獲之
          安非他命係受黑龜之託送至朱麗惠住處等情，顯以後者為真實可採。
    （四）綜上所述，本件事證明確，被告犯行堪予認定，應依法論科。
二、查安非他命屬中樞神經興奮劑，具有輕微之成癮性，服用後會產生依賴性、耐藥
    性，並引起不安、頭昏、顫抖、亢進性反應、失眠、焦慮、譫妄、慢性中毒、精
    神障礙、類似精神分裂之錯覺、妄想及伴有行動與性格異常等副作用，其劑量增
    大時，甚或會死亡。而其慣用者，由於精神錯亂，更具有暴力攻擊及反社會行為
    等傾向，情況非常嚴重，且戒解不易，故立法院於八十六年十月三十日三讀通過
    毒品危害防制條例，將其列為第二級毒品，不得持有、販賣，該條例並於八十七
    年五月二十日公布，同年月二十二日生效。核被告所為，係犯毒品危害防制條例
    第四條第二項販賣第二級毒品罪。至被告於九十年四月二十八日，係因朱麗惠被
    警方查獲，配合警方打電話佯裝欲向被告購買安非他命，致被告亦被逮捕，其該
    次犯行，係屬未遂犯。被告持有安非他命之低度行為為販賣之高度行為所吸收，
    不另論罪。被告與「黑龜」間，有犯意聯絡及行為分擔，應論以共同正犯。其先
    後數次販賣行為，時間緊接，所犯係構成要件相同之罪名，顯係基於概括之犯意
    反覆為之，應依連續犯之規定論以較重之既遂一罪，並加重其刑，惟無期徒刑部
    分則依法不得加重。再被告前因違反毒品危害防制條例案件，經臺灣板橋地方法
    院判處有期徒刑七月，甫於九十年三月十三日執行完畢乙節，有臺灣高等法院檢
    察署刑案紀錄簡覆表在卷可按，其於受有期徒刑執行完畢後五年以內再犯有期徒
    以上之本罪，為累犯，依法遞加重其刑，惟無期徒刑部分依法不得加重。爰審酌
    被告明知安非他命係足以導致精神障礙及生命危險之成癮性藥物，竟為圖一己私
    利，枉顧他人健康，販售他人施用，危害不小，犯後復飾詞狡卸，毫無悔意，惟
    販賣所得僅一千元，及其犯罪之動機、手段、犯罪所得等一切情狀，量處如主文
    所示之刑。末查，扣案之安非他命二包係屬查獲之毒品，併依毒品危害防制條例
    第十八條第一項前段沒收銷燬之。另被告販賣毒品所得款項一千元，係因犯罪所
    得之財物，雖未扣案，然無積極證據證明已不存在，應依毒品危害防制條例第十
    九條第一項規定併予宣告沒收之，如全部或一部不能沒收時，以其財產抵償之。
    至於扣案之0000000000號行動電話晶片一片，雖非專供販賣毒品所用
    之物，惟為被告所有，業據其供承在卷，且該晶片係供販賣毒品聯絡之用，為供
    犯罪所用之物，爰依刑法第三十八條第一項第二款宣告沒收。
三、公訴意旨另以：被告與「黑龜」共同基於販賣安非他命之概括犯意，於九十年一
    月、二月間，連續二次各以一千元之價格販賣安非他命予朱麗惠，每次皆由被告
    親自攜帶安非他命至朱麗惠位於臺北市○○路住處門口或樓下，因認被告涉犯毒
    品危害防制條例第四條第二項罪嫌云云。按犯罪事實應依證據認定之，無證據不
    得推定其犯罪事實。又不能證明被告犯罪者，應諭知無罪之判決，刑事訴訟法第
    一百五十四條、第三百零一條第一項分別定有明文。又事實之認定，應憑證據，
    如未能發現相當證據，或證據不足以證明，自不能以推測或擬制之方法，為裁判
    基礎，最高法院四十年臺上字第八六號判例可資參照。公訴人認被告有上開販賣
    安非他命犯行，無非係以證人朱麗惠指訴及扣案之安非他命二包為據。訊據被告
    堅詞否認有右開犯行，辯稱伊於九十年一月、二月伊均在監執行，同年三月十三
    日始出監，不可能於該段期間販賣毒品等語。經查：被告因毒品危害防制條例案
    件，於八十九年八月十一日入監，嗣於九十年三月十四日執行完畢出監，又因本
    案查獲，於九十年四月二十八日羈押入監一節，有臺灣臺北看守所九十年八月一
    日北所總字第四五九六號函在卷可稽，而本院因恐有冒名頂替之事為求慎重，將
    八十九年八月十一日受刑人乙○○及九十年四月二十八日受刑人乙○○之刑事被
    告人相表及指紋送鑑定結果，二者指紋分析式及指紋型特徵點均相符，亦有內政
    部警政署刑事警察局鑑驗報告書在卷可稽。則被告於九十年一月、二月間均在臺
    灣臺北看守所執行刑期，豈有可能販賣毒品予朱麗惠，此外，復查無其他積極證
    據足認被告有公訴人所指之上開二次販賣安非他命犯行，不能證明被告此部分犯
    罪，本應諭知被告此部分無罪，惟公訴人認此部分與上開有罪科刑部分有連續犯
    裁判上一罪關係，爰不另為無罪之諭知，附此敘明。
據上論斷，應依刑事訴訟法第二百九十九條第一項前段，毒品危害防制條例第四條第
二項、第十八條第一項前段、第十九條第一項，刑法第十一條前段、第二十八條、第
五十六條、第四十七條、第三十八條第一項第二款，判決如主文。
本案經檢察官葉惠燕到庭執行職務
中    華    民    國      九十一    年    十一        月    二十八      日
                                      臺灣臺北地方法院刑事第八庭
                                          法  官  鄭  佾  瑩
右正本證明與原本無異。
如不服本判決，應於判決送達後十日內向本院提出上訴狀(應抄附繕本)。告訴人
或被害人如對於本判決不服者，應具備理由請求檢察官上訴，其上訴期間之計算
係以檢察官收受判決正本之日期為準。
                                          書記官  何  適  熹
中    華     民   國      九十一    年    十二         月     十七      日
附錄本案論罪科刑法條全文：
毒品危害防制條例第四條：
製造、運輸、販賣第一級毒品者，處死刑或無期徒刑，處無期徒刑者，得併科新臺幣
一千萬元以下罰金。
製造、運輸、販賣第二級毒品者，處無期徒刑或七年以上有期徒刑，得併科新臺幣七
百萬元以下罰金。
製造、運輸、販賣第三級毒品者，處五年以上有期徒刑，得併科新臺幣五百萬元以下
罰金。
製造、運輸、販賣專供製造或施用毒品之器具者，處一年以上七年以下有期徒刑，得
併科新臺幣一百萬元以下罰金。
